【裁判字號】    97,聲,1079
【裁判日期】    971126
【裁判案由】    變換提存物
【裁判全文】
臺灣新竹地方法院民事裁定              97年度聲字第1079號
聲  請  人  瑞昱半導體股份有限公司
法定代理人  丙○○
相  對  人  晨星半導體股份有限公司
                      統一編號.
兼法定代理  甲○○
人
相  對  人  乙○○
上列當事人間97度存字第877保提存事件，聲請人聲請變換提存
物，本院裁定如下：
    主  文
本院九十七年度存字第八七七號提存事件，聲請人所提存之擔保
金即到期日為民國九十八年四月十日，面額各新臺幣壹億元之台
新國際商業銀行可轉讓定期存單五張，合計新臺幣伍億元，准以
到期日為民國九十八年十月二十日，面額各新臺幣壹億元之台灣
土地銀行可轉讓定期存單五張代之。
    理  由
一、按供擔保之提存物，除由當事人約定變換外，法院得依供擔
    保人之聲請，以裁定許其變換，民事訴訟法第105條第1項定
    有明文；又前條之規定，於其他依法令供訴訟上之擔保者准
    用之，同法第106條前段亦有明文。
二、本件聲請意旨略以：聲請人與相對人間請求損害賠償事件，
    聲請人前遵本院94年度裁全字第973號假扣押裁定，曾提供
    中國信託商業銀行可轉讓定期存單，合計新臺幣（下同）5
    億元為擔保，對相對人之財產實施假扣押，經變換提存物後
    ，聲請人依本院96年度聲字第487號民事裁定，提供台新國
    際商業銀行可轉讓定期存單，面額各一億元五張（存單號碼
    ：AG0000000、AG0000000、AG0000000、AG0000000、AG0000
    000），合計五億元為擔保，並以本院96年度存字第1307號
    提存事件提存在案，嗣又依本院97年度聲字第373號民事裁
    定，提供台新國際商業銀行可轉讓定期存單，面額各一億元
    五張（存單號碼：AG0000000、AG0000000、AG0000000、AG0
    000000、AG0000000），合計五億元為擔保，並以本院97年
    度存字第877號提存事件提存在案。茲因聲請人與金融機構
    往來變更，爰依民事訴訟法第105條第1項規定聲請變換提存
    物等語，並提出本院97年度存字第877號提存書、台灣土地
    銀行定存單影本為證。
三、聲請人主張之上揭事實，經本院審閱聲請人所提前開證物，
    且經本院依職權調閱本院97年度存字第877號擔保提存事件
    卷宗，核閱無訛。從而，聲請人聲請變換提存物，核與前開
    規定相符，應予准許。
四、依民事訴訟法第105條第1項、第106條、第95條，裁定如主
    文。
中    華    民    國    97    年    11    月    26    日
                  民事第一庭    法  官  羅惠雯
以上正本係照原本作成。
如對本裁定抗告須於裁定送達後10日內向本院提出抗告狀。
中    華    民    國    97    年    11    月    26    日
                                書記官  李慧娟


司法院資訊處製作；財團法人民間司法改革基金會備份。
